臺灣桃園地方法院民事判決　九十三年度婚字第四四一號
　　原　　　告　乙○○○
　　被　　　告　甲○○
右當事人間請求離婚等事件，於中華民國九十三年七月二十三日言詞辯論終結，本院
判決如左：
    主      文
准原告與被告離婚。
訴訟費用由被告負擔。
    事      實
甲、原告方面：
    一、聲明：求為判決如主文所示。
    二、陳述：兩造於民國六十二年間結婚，原告係因遭被告強暴得逞，迫於名節而
        委曲嫁給被告，然被告於婚後嗜賭、酗酒成習，棄家庭於不顧，情緒極不穩
        定，且經常對原告施以性暴力。於民國七十年間，更犯下竊盜罪經法院判處
        有期徒刑六月，此後，被告之性情更加暴戾，在外稍不順遂，返家即藉細故
        毆打原告。小孩黃玉香、黃玉青、黃玉芬、黃文忠相繼出世後，被告仍不改
        惡習，在外債台高築，甚至所駕車輛稅金、違規罰款等都無力繳納，經常有
        債主上門逼債，家計生活均賴原告在工廠做零工維生，原告念及小孩而百般
        忍受。被告更於民國八十年間，只因原告責備其不努力工作，被告即在住家
        樓梯間潑灑汽油欲縱火燒屋，置全家性命於不顧，終因小孩阻止始倖免於難
        ，惟原告已陷入時時恐懼之中。被告每每於毆打原告後，猶恐嚇原告略稱：
        不准外出、不准報警，否則再打妳、殺妳等語，使原告畏懼萬分。嗣至民國
        八十三年十月間，又因原告拒絕被告之強暴，被告竟遭原告毆打成傷，原告
        痛苦無法忍受，不得已而與被告分房生活，雙方之感情不再，惟仍時受被告
        之暴力毆打，諸如：
        (一)、被告於民國九十一年一月三日欲強暴原告，而強將原告之衣物撕毀，並
            致原告右肩、左上臂受傷。
        (二)、被告於民國九十一年一月二十一日復因細故毆打原告，致原告右臂及左
            臂受傷。
        (三)、民國九十一年二月二十七日下午一時許，被告於原告返回桃園縣平鎮市
            ○○路福林巷二十二弄十九號住處時，不問青紅皂白，即抓住原告頭髮
            及脖子前去撞擊牆壁，並以腳踢原告身體，致原告左前額、左前胸、左
            上臂受傷。
        等情，除造成原告精神上長期處於恐懼、痛苦及不安之壓力，而無法繼續忍
        受被告此種虐待外，且兩造自民國八十三年間起即無婚姻之實，被告所為完
        全背離婚姻本旨，雙方已無感情，已無法維持婚姻，故依民法第一千零五十
        二條第一項第三款及第二項之規定請求判決離婚。
    三、證據：提出
        份、本院九十一年度家護字第二六二號民事通常保護令影本一份、桃園縣政
        府平鎮分局民國九十一年二月二十八日受（處）理家庭暴力案件調查紀錄（
        通報）表影本一份、本院中壢簡易庭九十一年度壢簡字第六四六號刑事簡易
        判決影本一份、台灣桃園地方法院檢察署檢察官九十一年度偵字第九○○五
        號聲請簡易判決處刑書影本一份等為證，並聲請訊問證人黃玉香、黃玉青、
        黃玉芬、黃文忠（嗣稱因黃玉芬待產中且黃文忠近日要到大陸，故撤回對此
        二人之訊問聲請）。
乙、被告方面：
    被告未於最後言詞辯論期日到場，惟據其於前言詞辯論期日時所為之聲明及陳述
    略以：
    一、聲明：只要原告將房子過戶到四名子女名下，我就同意離婚。
    二、陳述：原告在外交了二、三名男子，之前我顧及原告的顏面，所以沒有去抓
        ，對於三名子女所為之陳述沒有意見。
丙、本院依職權調閱本院九十一年度家護字第二六二號民事通常保護令卷宗以及九十
    一年度壢簡字第六四六號家暴傷害案件刑事偵審、執行卷宗。
    理      由
一、被告經合法送達，無正當理由未於最後言詞辯論期日到場，核無民事訴訟法第三
    百八十六條各款所列情形之一，爰依原告之聲請，由其一造辯論而為判決。
二、本件原告起訴主張兩造於民國六十二年間結婚，原告係因遭被告強暴得逞，迫於
    名節而委曲嫁給被告，然被告於婚後嗜賭酗酒成習，棄家庭於不顧，情緒極不穩
    定，且經常對原告施以性暴力。於民國七十年間，更犯下竊盜罪經法院判處有期
    徒刑六月，此後，被告之性情更加暴戾，在外稍不順遂，返家即藉細故毆打原告
    。小孩黃玉香、黃玉青、黃玉芬、黃文忠相繼出世後，被告仍不改惡習，在外債
    台高築，甚至所駕車輛稅金、違規罰款等都無力繳納，經常有債主上門逼債，家
    計生活均賴原告在工廠做零工維生，原告念及小孩而百般忍受。被告更於民國八
    十年間，只因原告責備其不努力工作，被告即在住家樓梯間潑灑汽油欲縱火置全
    家性命於不顧，終因小孩阻止始倖免於難，惟原告已陷入時時恐懼中。被告每每
    於毆打原告後，猶恐嚇原告略稱：不准外出、不准報警，否則再打妳、殺妳等語
    ，使原告畏懼萬分。嗣至民國八十三年十月間，又因原告拒絕被告之強暴，被告
    竟遭原告毆打成傷，原告痛苦無法忍受，不得已而與被告分房生活，雙方之感情
    不再，惟仍時受被告之暴力毆打，諸如於民國九十一年一月三日被告欲強暴原
    告，而強將原告之衣物撕毀，並致原告右肩、左上臂受傷。於民國九十一年一
    月二十一日復因細故毆打原告，致原告右臂及左臂受傷。民國九十一年二月二
    十七日下午一時許，於原告返回住處時，被告即不問青紅皂白，而抓住原告頭髮
    及脖子前去撞擊牆壁，並以腳踢原告身體，致原告左前額、左前胸、左上臂受傷
    等情，除造成原告精神上長期處於恐懼、痛苦及不安之壓力，而無法繼續忍受被
    告此種虐待外，且兩造自民國八十三年間起即無婚姻之實，被告所為完全背離婚
    姻本旨，雙方已無感情，已無法維持婚姻，故依民法第一千零五十二條第一項第
    三款及第二項之規定請求判決離婚等情；被告則以原告在外交了二、三名男子，
    之前被告顧及原告的顏面，所以沒有去抓，只要原告將房子過戶到四名子女名下
    ，被告就同意離婚等語置辯。
三、原告主張兩造係夫妻，於婚姻關係存續中受有被告右揭不堪同居虐待以及兩造間
    之婚姻已存有無法繼續維持之事由等事實，已據其提出
    醫院龍潭分院開具之診斷證明書影本一份、本院九十一年度家護字第二六二號民
    事通常保護令影本一份、桃園縣政府平鎮分局民國九十一年二月二十八日受（處
    ）理家庭暴力案件調查紀錄（通報）表影本一份、本院中壢簡易庭九十一年度壢
    簡字第六四六號刑事簡易判決影本一份、台灣桃園地方法院檢察署檢察官九十一
    年度偵字第九○○五號聲請簡易判決處刑書影本一份等為證，並經調取本院九十
    一年度家護字第二六二號民事通常保護令卷宗以及九十一年度壢簡字第六四六號
    家暴傷害案件刑事偵審、執行卷宗核閱無訛。此外，經訊證人即兩造所育之子女
    黃玉香、黃玉青結果，證人黃玉香稱（按問：兩造平常相處如何？）「從我有印
    象以來，他們的感情就不是很好，常常為了家裡大大小小的事而吵吵鬧鬧的」、
    （按問：兩造有無發生肢體暴力？）「在我們小的時候是有，等到我們比較大的
    時候他們是常常爭吵，最近二、三年也曾三、四次在爭吵很激烈後發生拉扯」、
    （按問：民國八十年間被告曾經在住家樓梯間潑灑汽油欲縱火？）「有，當時我
    是和我弟弟、妹妹黃玉芬出來阻止而沒有點火」、（按問：知否原告所稱兩造之
    間因性生活乙事而吵架？）「我沒有聽他們說過」、（按問：兩造目前有無同住
    ？）「有，但是近二、三年因感情不好而分房睡」、（按問：被告答辯稱原告在
    外交了二、三名男性朋友，有何意見？）「我是有聽爸爸說過，但是都沒有親眼
    看過」、（按問：前次庭期原告稱被告有外遇，有何意見？）「也都是傳言，但
    是都沒有抓姦在床」、（按問：覺得兩造婚姻有無繼續維持的必要？）「在子女
    的立場講起來我是希望他們繼續下去，但是若他們繼續下去會很痛苦的話，我是
    尊重他們的意見」；另證人黃玉青稱（按問：對黃玉香所言有無意見或補充陳述
    ？）「媽媽繼續和爸爸生活是會很痛苦的，會影響到媽媽的生活，現在他們感情
    不好，若繼續住在一起的話只會更差，不會更好；最近二、三年我沒有親見他們
    之間有暴力行為，但是我有一次看過媽媽身上有瘀青；爸爸比較大男人主義，媽
    媽個性比較強，所以常常會發生爭吵」、（按問：知否被告潑灑汽油乙事？）「
    我不知道」、（按問：知否兩造有無婚外情？）「我都是聽說的」、（按問：房
    子登記在何人名下？）「房子是在媽媽名下，但我不知道是誰在付貸款，可能是
    媽媽付的比較多」等語（均參見本院民國九十三年六月十六日言詞辯論筆錄），
    經核二證人之所述與原告主張之事實相符，且質之被告對於原告以及該二證人之
    所述亦均未爭執，依上列證據，自堪信原告之主張為真實。
四、按夫妻之一方受他方不堪同居之虐待者，得向法院請求離婚，民法第一千零五十
    二條第一項第三款定有明文。本件衡諸被告確常有辱罵、毆打原告之行為，亦曾
    潑灑汽油欲縱火燒屋，且在未查獲確切證據前即直指原告在外結交二、三名男子
    並告知子女等，致使原告多年來於身體上及精神上承受莫大之痛苦。被告之上揭
    行為，在客觀上已足使原告之身體及精神上感受不可忍受之莫大痛苦，顯屬虐待
    ，並達於不堪與之同居之程度，從而原告依據上開規定訴請離婚，與法律規定相
    符合，應予准許。至原告之離婚請求既經本院准許如上，則其另據同法條第二項
    規定之離婚競合請求，即毋庸再為審酌，併此敘明。
五、據上論結：原告之訴為有理由，依民事訴訟法第三百八十五條第一項前段、第七
    十八條，判決如主文。
中　　　華　　　民　　　國　　九十三　　年　　　八　　　月　　　六　　　日
                                          臺灣桃園地方法院家事法庭
                                              法  官　鄭新後
右正本證明與原本無異。
如對本判決不服，應於收受決正本後二十日內向本院提出上訴狀（須按他造人數附繕
本並依法繳納第二審裁判費新台幣四千五百元），上訴於台灣高等法院。
中　　　華　　　民　　　國　　九十三　　年　　　八　　　月　　　六　　　日
                                              書記官　邱志堅
